臺灣臺中地方法院刑事判決　　　　　　　　　　　九十三年度豐簡上字第三六四號
　　上　訴　人　臺灣臺中地方法院檢察署檢察官
　　被　　　告　乙○○
右列上訴人因被告竊盜案件，不服本院豐原簡易庭九十三年度豐簡字第三九五號中華
民國九十三年六月二十九日第一審簡易判決（聲請案號：臺灣臺中地方法院檢察署九
十三年度速偵字第七三九號）提起上訴，暨移
一七號），本院管轄之第二審合議庭逕依通常程序為第一審判決如左：
    主  文
原判決撤銷。
乙○○連續竊盜，處有期徒刑伍月，如易科罰金，以參佰元折算壹日。
    事  實
一、乙○○基於為自己不法所有之概括犯意，先於民國九十三年五月六日上午十一時
    許（聲請書誤載為五月七日），在臺中縣新社鄉○○街○段四十五巷十一號之統
    一超商旁，因見丁○○所有車牌號碼ＮＷＤ─七七七號重型機車一部之鑰匙未取
    走，且停置該處無人看管，遂以鑰匙啟動該部機車電門而竊取之，得手後供己代
    步之用；復承前揭同一之概括犯意，於同年五月九日凌晨二時五十分許，在臺中
    縣豐原市○○路一六七巷廟東夜市之某一小吃攤內，竊取丙○○所有放置在桌上
    之皮包一只【內有丙○○之身分證、普通大貨車駕照、重機車駕照、健保ＩＣ卡
    、行車執照、郵局提款卡、玉山銀行信用卡、臺新銀行金融卡、手機吊飾、摩托
    羅拉Ｔ一九０型手機、行動電話ＳＩＭ卡及現金新台幣（下同）一千元】；又乙○○承續前揭同一之概括犯意，於同年六月二十三日下午三時許，在臺中縣石岡
    鄉○○街與營林巷附近，因見王永和所有車牌號碼ＩＷＶ─三二七號機車一部之
    鑰匙未取走，且停置該處無人看管，遂以鑰匙啟動該部機車電門而竊取之，得手
    後供己代步之用。嗣先於同年五月十日上午三時許，在臺中縣豐原市○○路一六
    七巷之廟東夜市口，因乙○○神色慌張遭警盤查，而尋獲前揭丁○○遭竊之機車
    及皮包（除行動電話一支已遭變賣花用，另現金亦遭花用殆盡外，餘均已尋回）
    ；並於同年六月二十四日上午九時四十分許，在臺中縣豐原市○○路與榮春街口
    查獲乙○○騎乘前揭王永和遭竊之機車，始獲悉上情。
二、案經臺中縣警察局豐原分局報請臺灣臺中地方法院檢察署檢察官聲請簡易判決處
    刑及移送併案審理。
    理  由
一、右開犯罪事實，業據被告乙○○迭次於警詢、偵查及本院審理時供承不諱，核與
    被害人丁○○、丙○○及王永和之子甲○○分別於警詢時指述之情節相符，復有
    贓證物領具保管單、扣押物品目錄表、照片、受理刑事案件報案三聯單、現場圖
    及車輛車牌失竊作業─查獲車輛認可資料及贓物領具保管單附卷可稽，是足認被
    告之自白，核與事實相符。本案事證明確，被告上開犯行，洵堪認定。
二、核被告乙○○所為，均係犯刑法第三百二十條第一項之竊盜罪。又被告先後三次
    之竊盜犯行，時間緊接，犯罪構成要件復相同，顯係基於概括犯意反覆為之，為
    連續犯，應依刑法第五十六條之規定論以竊盜罪一罪，並加重其刑。至檢察官移
    送併案審理部分（九十三年度偵字第一一七一七號），既與公訴人已起訴之犯罪
    事實，具有連續犯之裁判上一罪關係，本院自應併予審究，附此敘明。原審就公
    訴人聲請簡易判決處刑部分之犯行予以論科，固非無據，惟原審既未及就檢察官
    移送併案審理部分併予審理，自仍有未洽，是上訴人指摘原判決不當，即為有理
    由，應由本院予以撤銷改判。爰審酌被告前已有竊盜犯行，素行不佳，又其犯罪
    之動機、目的、手段、家庭狀況，又犯罪後業已坦承犯行，顯尚知所悔悟之態度
    等一切情狀，量處如主文所示之刑，並諭知易科罰金之折算標準，以資懲儆。
三、按檢察官聲請以簡易判決處刑之案件，經法院認為有第四百五十一條之一第四項
    但書之情形者，應適用通常訴訟程序審判之，刑事訴訟法第四百五十二條定有明
    文；且對於簡易判決之上訴，準用刑事訴訟法第三編第一章及第二章之規定，管
    轄第二審之地方法院合議庭受理簡易判決上訴案件，應依通常程序審理。其認案
    件有刑事訴訟法第四百五十二條之情形者，應撤銷原判決，逕依通常程序為第一
    審判決，法院辦理刑事訴訟簡易程序案件應行注意事項第十四項亦有規定。查本
    案審判中發現被告尚有其他具裁判上一罪即併案部分之犯罪事實，足認被告所犯
    之罪不合刑事訴訟法第四百四十九條所定得以簡易判決處刑之案件，且本院認定
    之犯罪事實顯然與檢察官據以求處罪刑之事實不符，而有刑事訴訟法第四百五十
    一條之一第四項但書第二款前段之情形，依前揭法律規定，原審適用簡易判決處
    刑程序，尚有未合，應由本院合議庭改依通常程序審理後，逕為第一審之判決，
    檢察官或被告如不服本判決，仍得於法定上訴期間內，向管轄之第二審法院提起
    上訴，附此敘明。
據上論斷，應依刑事訴訟法第四百五十五條之一第一項、第三項、第四百五十二條、
第四百五十一條之一第四項但書第二款前段、第三百六十九條第一項前段、第三百六
十四條、第二百九十九條第一項前段，刑法第五十六條、第三百二十條第一項、第四
十一條第一項前段、第二條，罰金罰鍰提高標準條例第一條前段，判決如主文。
中      華      民      國      九十三    年      八     月    三十一   日
    臺灣臺中地方法院刑事第二庭
                                  審判長法  官  張  智  雄
                                        法  官  莊  嘉  蕙
                                        法  官  許  惠  瑜
右正本證明與原本無異。
如不服本判決，應於判決送達後十日內，向本院提出上訴狀（須附繕本），上訴於臺
灣高等法院臺中分院。
                                        書記官
中      華      民      國      九十三    年      八     月    三十一   日
附錄法條：
刑法第三百二十條第一項
意圖為自己或第三人不法之所有，而竊取他人之動產者，為竊盜罪，處五年以下有期
徒刑、拘役或五百元以下罰金。
